最　高　行　政　法　院　裁　定　　　　　　　　　九十三年度裁字第一五八五號
　　抗　告　人　甲○○
　　相　對　人　勞工保險局
　　代　表　人　史　哲
右抗告人因與相對人勞工保險局間勞保事件，對於中華民國九十二年六月十八日臺北
高等行政法院九十二年度簡字第一三號裁定提起抗告，本院裁定如左︰
　　主  文
抗告駁回。
抗告訴訟費用由抗告人負擔。
　　理  由
一、按抗告法院認抗告為不合法或無理由者，應為駁回抗告之裁定。次按「申請人依
    前條規定申請審議時，應於接到勞保局核定通知文件之翌日起六十日內，填具勞
    工保險爭議審議申請書（下稱審議申請書）一式兩份，並檢附有關證件向勞工保
    險監理委員會（下稱監理會）申請審議，逾期申請者，不予受理。郵遞申請以原
    寄郵局郵戳為憑。其因不可歸責於己之事由致遲誤期間者，申請人應自其事由消
    滅之翌日起三十日內以書面敘明遲誤原因申請審議。」勞工保險爭議事項審議辦
    法第三條定有明文。
二、查本件抗告人因勞保事件，不服相對人民國九十年三月二十八日九十保給字第六
    ○二五八九四號處分書，抗告人不服，向監理會申請審議，監理會以其申請已逾
    六十日之申請審議期限，不予受理，訴願決定亦予維持，抗告人遂提起本件訴訟
    。原審則略以：原處分已於九十年三月三十日送達抗告人當時之住居所（台北市
    ○○○路二段三七巷十六號二樓），有郵局掛號郵件答覆表附原審定卷可稽，計
    其申請爭議審議之期間，應自九十年三月三十一日起算，至九十年五月二十九日
    屆滿，惟抗告人遲至九十年六月八日始向監理會申請審議，此有監理會蓋在審議
    申請書上之收文章可稽。監理會以其申請已逾六十日之申請審議期限，不予受理
    ，並無不合。訴願決定予以維持，亦屬妥適，抗告人復對之提起行政訴訟，即屬
    不備起訴要件，因予裁定駁回。本院經核原裁定並無違誤。抗告意旨猶執詞略謂
    勞工保險爭議事項審議辦法僅為行政命令，並非法律，原審法院直接以該辦法為
    由駁回，對抗告人權益顯未盡保護。原審法院對法律的認定有嚴重錯誤和不知，
    且抗告人並未授權任何人代收原處分書云云。然查勞工保險爭議事項審議辦法係
    依勞工保險條例第五條第三項法律授權所訂定，原審法院自得依法適用。另原處
    分已於九十年三月三十日送達與原告同住居所之抗告人胞妹林元露代收，此有郵
    局掛號郵件答覆表附於原審定卷可按。從而，抗告人以其對法律上見解之歧異，
    指摘原裁定為不當，求予廢棄，難認有理由，應予駁回。
三、依行政訴訟法第一百零四條、民事訴訟法第九十五條、第七十八條，裁定如主文
    。
中　　華　　民　　國　　九十三　　　年　　　十二　　　月　　　九　　　　日
                    最 高 行 政 法 院  第 四 庭
                                審 判 長 法  官　　　徐　樹　海
                                         法  官      廖  宏  明
                                         法  官　　　吳　錦　龍
                                         法  官　　　黃　合　文
                                         法  官　　　林  茂  權
右  正  本  證  明  與  原  本  無  異
　　　　　　　　　　　　　　　　　　　　 法院書記官　王  褔  瀛
中　　華　　民　　國　　九十三　　　年　　　十二　　　月　　　九　　　　日
